【裁判字號】    97,交抗,1937
【裁判日期】    971118
【裁判案由】    違反道路交通管理處罰條例
【裁判全文】
臺灣高等法院交通事件裁定            97年度交抗字第1937號
抗  告  人
即受處分人  甲○○
上列抗告人因違反道路交通管理處罰條例案件，不服臺灣板橋地
方法院，中華民國97年10月13日所為裁定（97年度交聲字第1606
號），提起抗告，本院裁定如下：
    主  文
抗告駁回。
    理  由
一、原裁定意旨略以：本件受處分人甲○○於民國97年5月3日上
    午9時許，騎乘車牌號碼K3D-112號重型機車（下稱本件機車
    ），在臺北縣板橋市○○路與信義路150巷口處，因有「闖
    紅燈（左轉）」之違規事實，經臺北縣政府警察局板橋分局
    警員攔停當場舉發。嗣經原處分機關交通部公路總局臺北區
    監理所板橋監理站於97年6月16日以板監裁字第裁41-C00000
    000號裁決書裁決，依前開規定裁處異議人罰鍰最低額1,800
    元，並記違規點數3點。查異議人確有於前揭時、地，行經
    有燈光號誌管制之交岔路口闖紅燈左轉之違規行為，原處分
    機關予以裁罰，並無違誤，異議應予駁回等語。
二、抗告意旨略以：本人之前有附上3張照片舉證，停止線退縮
    在號誌燈的後面，已被安全島擋住視線，且執法者站立位置
    無法看到信義路口停止線，又交通規則明訂機車不能闖入雙
    白線汽車快車道暫停，爰提出抗告云云。
三、按道路交通管理處罰條例第53條規定：「汽車駕駛人，行經
    有燈光號誌管制之交岔路口闖紅燈者，處新臺幣1,800元以
    上5,400元以下罰鍰。前項紅燈右轉行為者，處新臺幣600元
    以上1,800元以下罰鍰」。另依道路交通管理處罰條例第63
    條第1項第3款，駕駛人有第53條情形者，除依原條款處罰鍰
    外，並記違規點數3點。
四、本院查：
(一)抗告人甲○○於民國97年5月3日上午9時許，騎乘機車行經
    臺北縣板橋市○○路與信義路150巷口處，經警員舉發「闖
    紅燈（左轉）」之違規行為，經警掣單舉發，異議人拒絕簽
    收，嗣經原處分機關依道路交通管理處罰條例第53條第1項
    、第63條第1項第3款之規定裁處異議人罰鍰1,800元、並記
    違規點數3點等情，有臺北縣政府警察局北縣警交字第C0000
    0000號舉發通知單、交通部公路總局臺北區監理所板橋監理
    站板監裁字第裁41-C00000000號裁決書各1份在卷可稽。
(二)證人即本件舉發警員何政霖於原審證稱：當天我是站在信義
    路150巷口檳榔攤旁邊，執行路檢勤務定點取締交通違規。
    信義路與信義路150巷口是T字型路口，當時我看到信義路上
    的燈號是紅燈，信義路150巷口的燈號是綠燈，異議人駕駛
    本件機車，在信義路紅燈時左轉過來150巷，我就當場攔停
    舉發。當時異議人表示該路口並沒有待轉區○○○○○路口
    要如何左轉，我跟他講該T字型路口應該是要在信義路號誌
    為綠燈時，‧‧‧停等在右邊路旁，等150巷口號誌為綠燈
    的時候，再往前直行，也有跟異議人講說可以在信義路綠燈
    時打方向燈橫跨快車道騎到路中間，等路口沒有車的時候再
    左轉到150巷，‧‧‧我當時站立的位置看得到該路口信義
    路往板橋方向的停止線，確定異議人是在信義路上的號誌為
    紅燈的時候，才騎乘本件機車超越信義路口之停止線左轉等
    語（見原審卷第20-21頁）。觀諸證人何政霖所言，就其執
    行交通勤務情形、所在位置能視及燈號狀況、抗告人不遵號
    誌闖紅燈之違規經過等情節，證述具體且明確，且證人何政
    霖係一警員，其執行公務時，本身即受有行政懲處責任之監
    督，到庭具結作證，更係以刑事責任擔保其證言之真實性，
    且與抗告人間毫不相識，並無嫌隙，故其證人何政霖上揭證
    述，應可採信。
(三)抗告意旨稱停止線被安全島擋住視線、取締員警無法看到停
    止線情形云云，惟經原審傳喚舉發員警何政霖到庭證述，執
    勤時明確可以見到信義路往板橋方向的停止線及親眼目睹抗
    告人於紅燈超越停止線左轉等語，已如上述，另觀諸抗告人
    所附現場照片3幀（見原審卷第5頁），該處安全島甚低，且
    證人係站於左前方檳榔攤處，視線可直接穿越十字路口到達
    停止線，亦無安全島遮蔽停止線情事；至於抗告意旨另稱機
    車不能闖入雙白線汽車快車道暫停云云，惟此乃該路口應如
    何左轉之問題，核與抗告人當時有無闖紅燈之違規情形無涉
    ，抗告人執此為抗告理由，即無可採。又依照片所示，該路
    口管制燈號高懸號誌桿上，目的即在使四周路口人車均可看
    到燈號變換情形，證人站立於左前方路口轉角處，執行取締
    違規任務，衡須盯著號誌看，自無看不到之理，抗告人聲請
    勘查現場，顯無必要，附此敘明。
五、綜上，原處分機關以抗告人行經有燈光號誌管制之交岔路口
    闖紅燈，依道路交通管理處罰條例第53條第1項、道路交通
    管理事件統一裁罰基準及處理細則等規定，對異議人處以1,
    800元罰鍰，並依道路交通管理處罰條例第63條第1項第3款
    規定記違規點數3點，於法並無不合。原審裁定異議駁回，
    並無不當。抗告人仍執前詞，指摘原裁定不當，非有理由，
    抗告應予駁回。
據上論結，應依道路交通案件處理辦法第26條，刑事訴訟法第41
2條，裁定如主文。
中    華    民    國    97    年    11    月    18    日
                  刑事第十七庭  審判長法  官  趙功恆
                                      法  官  高明哲
                                      法  官  陳世宗
以上正本證明與原本無異。
不得再抗告。
                                      書記官  魏汝萍
中    華    民    國    97    年    11    月    18    日


司法院資訊處製作；財團法人民間司法改革基金會備份。
